臺灣高等法院臺中分院刑事裁定　　　　　　　　　　九十一年度毒抗字第一三四號
　　抗　告　人
　　即　被　告　甲○○
右抗告人因違反毒品危害防制條例案件，經檢察官聲請觀察勒戒，不服臺灣彰化地方
法院中華民國九十一年一月四日第一審裁定（九十一年度毒聲字第二號，聲請案號：
台灣彰化地方法院檢察署九十年度聲觀字第一號，九十年度毒偵字第四八九三號），
提起抗告，本院裁定如左：
    主      文
抗告駁回。
    理      由
一、按犯毒品危害防制條例第十條之罪者，檢察官應先將被告送勒戒處所觀察、勒戒
    ，此於毒品危害防制條例第二十條第一項定有明文。
二、本件抗告人即被告甲○○（以下簡稱為被告）之抗告意旨略以：被告原來在彰化
    縣永靖鄉私立寶貝托兒所任職，有正當職業，父母管教亦極嚴格，故素來生活單
    純，每日除上、下班外，從未涉足不良場所，亦絕無不良嗜好，不可能有施用第
    二級毒品安非他命之犯行，此有彰化縣員林鎮賴醫事檢驗所之檢驗報告可資證明
，彰化縣衛生局之尿液檢驗報告顯有重大錯誤，不足為憑，原審不查，裁定將被
    告移送觀察、勒戒，顯有違誤，爰依法提起抗告。
三、然查：本件被告於民國（下同）九十年十月十日下午四時三十分許，在彰化縣永
    靖鄉○○路八二號其男友陳東銘之房間內，與其男友陳東銘在房內睡覺時，經警
    在房內地上查得海洛因與吸管等物，嗣經警採集其尿液送驗結果，有甲基安非他
    命陽性反應，此有彰化縣警察局刑警隊委託檢驗尿液代號與真實姓名對照認證單
    、及彰化縣衛生局九十年十月二十二日期之煙毒尿液檢驗成績書各一紙附卷可稽
    。依人體排尿及代謝情形研判，被告有於九十年十月十日下午四時三十分往前回
    溯之三日內，在不詳地點施用第二毒品安非他命，其事證甚為明確。被告所提出
    之彰化縣員林鎮賴醫事檢驗所之檢驗報告，其檢驗日期為九十一年一月十四日，
    不足為其在九十年十月十日下午四時三十分往前回溯之三日內，未在不詳地點施
    用第二毒品安非他命之確切證明。所辯：其原來在彰化縣永靖鄉私立寶貝托兒所
    任職，有正當職業，父母管教亦極嚴格，故素來生活單純，每日除上、下班外，
    從未涉足不良場所，亦絕無不良嗜好各情，亦不能為其未施用第二級毒品安非他
    命之證明。從而，原審法院依據檢察官之聲請，將被告裁定移送觀察、勒戒，即
    無不合。被告仍以前詞而不服原裁定，自屬無據，本件抗告應認為無理由而予駁
    回。
四、據上論斷，應依刑事訴訟法第四百十二條，裁定如主文。
中      華      民      國　    九十一     年     三      月   二十七 　日
                                臺灣高等法院臺中分院刑事第三庭
                                      審判長法  官　陳　朱  貴
                                            法　官  胡　忠　文
                                            法　官　廖　柏　基
右正本證明與原本無異。
不得再抗告。
                                            書記官　詹  錫　朋
中      華      民      國　    九十一     年     三      月   二十八 　日
                                                                        Ｒ
